【裁判字號】    99,易,859
【裁判日期】    991209
【裁判案由】    竊盜等
【裁判全文】
臺灣屏東地方法院刑事判決               99年度易字第859號
公  訴  人  臺灣屏東地方法院檢察署檢察官
被      告  戴文章
上列被告因竊盜等案件，經檢察官提起公訴（99年度偵字第7231
號），被告於本院準備程序就被訴事實為有罪之陳述，經合議庭
裁定由受命法官獨任進行簡式審判程序，並判決如下：
    主  文
戴文章犯共同攜帶兇器竊盜罪，處有期徒刑柒月。
    事  實
一、戴文章與盧志祥共同基於意圖為自己不法之所有及竊盜之犯
    意聯絡 (盧志祥犯共同攜帶兇器竊盜罪另經本院判決 )，於
    民國99年4 月10日下午2 時30分許，由戴文章騎乘車號IJY
    —305 號機車搭載盧志祥一同前往屏東縣枋寮鄉○○村○○
    路11 8號房屋外，由盧志祥持可作為兇器使用之老虎鉗拆卸
    螺絲，竊取黃椿仁所有之熱水器1 台。得手後，再由戴文章
    將該熱水器載運至屏東縣枋寮鄉○○路321 號「億興行資源
    回收場」以400 元之價格出售予不知情之王立彬。
二、案經黃椿仁訴由屏東縣政府警察局枋寮分局報告台灣屏東地
    方法院檢察署檢察官偵查起訴。
    理  由
一、被告戴文章所犯竊盜等案件，並非法定刑為死刑、無期徒刑
    或最輕本刑3 年以上有期徒刑之罪，亦非高等法院管轄第一
    審之案件，而被告於本院準備程序中就被訴事實為有罪之陳
    述，本院乃裁定進行簡式審判程序。又簡式審判程式之證據
    調查，不受刑事訴訟法第159 條第1 項審判外陳述排除之限
    制，在被告對於卷內之各項證據，亦不爭執證據能力，故卷
    內所列之各項證據，自得作為證據，先予敘明。
二、上開犯罪事實，為被告戴文章坦認屬實，就起訴之犯罪事實
    亦經共同被告盧志祥、證人即被害人黃椿仁、證人王立彬於
    警詢時證述屬實（見屏東縣政府警察局枋寮分局枋警偵字第
    09900010602 號卷第15至23頁）、另有搜索扣押筆錄、扣押
    物品目錄表、贓物認領保管單各1 份（見同卷第24、31至34
    頁）、億興資源回收場之買賣登記簿1 張（見同卷第36頁）
    及現場照片7 張（見同卷第45- 48頁）可資佐證，俱徵被告
    戴文章前揭不利於己之自白與事實相符，本案事證明確，其
    犯行均堪認定，應依法論科。
三、按刑法第321 條第1 項第3 款所稱「兇器」，其種類並無限
    制，凡客觀上足以對人之生命、身體、安全構成威脅，具有
    危險性之兇器均屬之，且只須行竊時攜帶此種具有危險性之
    兇器已足，並不以攜帶之初有行兇之意圖為必要（最高法院
    79年度臺上字第5253號判例參照）。查被告戴文章共同持以
    行竊之老虎鉗1 支，雖未據扣案，惟其係以金屬製造且備有
    握把，有照片1 張在卷可佐（見同卷第45頁），其既可用於
    旋開熱水器旁螺絲，應認質地堅硬，如持以行兇，依照一般
    社會通念，足以對人之生命、身體產生危害，自屬兇器無訛
    。是戴文攜帶上開工具行竊，縱自始並無持以行兇之意圖，
    仍應該當攜帶兇器竊盜罪。核被告戴文章就犯罪事實所為，
    係犯刑法第321 條第1 項第3 款之攜帶兇器竊盜罪，其與共
    同被告盧志祥就上開犯罪事實之加重竊盜犯行，有犯意聯絡
    及行為分擔，應論以共同正犯。爰審酌被告於95年間有毒品
    前科1 次、96年間有2 次、97年間有2 次毒品前科，99年間
    尚有竊盜前科，有臺灣高等法被告前案紀錄表1 紙在卷足參
    ，足見其素行不良，竟再本件竊取他人財物之犯行，所為實
    屬不該，犯後雖坦承犯行，惟未與被害人達成和解，暨其之
    生活狀況、智識程度等一切情狀，分別量處如主文所示之刑
    。未扣案之老虎鉗1 支，雖為本件竊盜犯行所用之物，然無
    證據證明係被告所有，復非違禁物，爰不予宣告沒收。
據上論斷，應依刑事訴訟法第273 條之1 第1 項、第299 條第1
項前段，刑法第28條、第321 條第1 項第3 款，判決如主文。
本案經檢察官潘國威到庭執行職務。
中    華    民    國    99    年    12    月    9     日
                  刑事第三庭    法  官  蕭筠蓉
以上正本證明與原本無異。
如不服本判決應於收受判決後10日內向本院提出上訴書狀，並應
敘述具體理由；其未敘述上訴理由者，應於上訴期間屆滿後20日
內向本院補提理由書（均須按他造當事人之人數附繕本）「切勿
逕送上級法院」。
中    華    民    國    99    年    12    月    9     日
                                書記官  張語恬
附錄法條：
中華民國刑法第321條
犯竊盜罪而有左列情形之一者，處 6 月以上、 5 年以下有期徒刑：
一、於夜間侵入住宅或有人居住之建築物、船艦或隱匿其內而犯之者。
二、毀越門扇、牆垣或其他安全設備而犯之者。
三、攜帶兇器而犯之者。
四、結夥三人以上而犯之者。
五、乘火災、水災或其他災害之際而犯之者。
六、在車站或埠頭而犯之者。
前項之未遂犯罰之。

司法院資訊處製作；財團法人民間司法改革基金會備份。
